臺灣高等法院刑事判決　　　　　　　　　　　　　　九十三年度上易字第六九二號
　　上　訴　人　臺灣新竹地方法院檢察署檢察官
　　被　　　告　乙○○
右上訴人因被告傷害案件，不服臺灣新竹地方法院九十三年度易字第三四號，中華民
國九十三年四月六日第一審判決（起訴案號：臺灣新竹地方法院檢察署九十二年度偵
字第二四一二號），提起上訴，本院判決如左：
    主  文
上訴駁回。
    理  由
一、本案經本院審理結果，認第一審判決以被告係犯刑法第二百七十七條第一項之傷
    害罪，同時審酌被告犯罪之動機、目的、犯罪後態度、被害人所受傷勢及被害人
    表示不願追究等一切情狀，量處拘役二十日，並諭知易科罰金之折算標準。認事
    用法，核無不當，量刑亦屬妥適，應予維持，並引用第一審判決書記載之事實、
    證據及理由（如附件）。
二、公訴人上訴意旨以：被告於原審係經檢察官多次曉諭所涉罪責，始俯首認罪，並
    非自始即坦承不諱。再被告始終毫無悔意，並僅願意支付賠償金新臺幣一萬元。
    原審僅量處拘役二十日，並諭知易科罰金折算標準，顯屬過輕等語。惟被告於原
    審已坦承本件犯行，且告訴人於原審要求被告應賠償十萬元，因被告表示資力不
    足，僅能賠償告訴人醫藥費及一萬元，致無法達成和解，自難認定被告係毫無悔
    意。足見公訴人上訴，指摘原審量刑過輕，為無理由，應予駁回。
據上論斷，應依刑事訴訟法第三百七十三條、第三百六十八條，判決如主文。
本案經檢察官邱美育到庭執行職務。
中　　　華　　　民　　　國　　九十三　　年　　　五　　　月　　 廿七 　日
                              臺灣高等法院刑事第十四庭
                                  審判長法  官　陳　祐　輔
                                        法  官　洪　昌　宏
                                        法  官  陳  國  文
右正本證明與原本無異。
不得上訴。
                                        書記官　蔡　棟　樑
中　　　華　　　民　　　國　　九十三　　年　　　五　　　月　　 廿七 　日
附錄：本案論罪科刑法條全文
刑法第二百七十七條第一項：
傷害人之身體或健康者，處三年以下有期徒刑、拘役或一千元以下罰金。
犯前項之罪因而致人於死者，處無期徒刑或七年以上有期徒刑；致重傷者
，處三年以上十年以下有期徒刑。
附件
臺灣新竹地方法院刑事判決                            九十三年度易字第三四號
    公  訴  人  臺灣新竹地方法院檢察署檢察官
　　被　　　告　乙○○　男　二十七歲（民國○○○年○月○○日生）
　　　　　　　　　　　　住  苗栗縣通霄鎮通灣里通灣六五之一號
　　　　　　　　　　　　身分證統一編號：Ｚ000000000號
右列被告因傷害案件，經檢察官提起公訴（九十二年度偵字第二四一二號），本院依
簡式審判程序判決如左：
    主  文
乙○○傷害人之身體，處拘役貳拾日，如易科罰金，以佰元折算壹日。
    事  實
一、乙○○前任職於甲○○所經營、設於新竹市○○路○段一三四八號之鈞煒志科技
    有限公司，於民國九十二年三月五日上午十時三十分許，乙○○因離職欲請求甲
    ○○之夫楊文騫支付薪資及清點工具，雙方因此起爭執，詎乙○○竟基於傷害人
    身體之故意，在上址公司內，出手拉扯楊文騫，致楊文騫受有左胸部挫傷之傷害
    。
二、案經被害人楊文騫之配偶甲○○訴請臺灣新竹地方法院檢察署檢察官偵查起訴。
    理  由
一、本件被告乙○○所涉傷害犯行，非死刑、無期徒刑、最輕本刑為三年以上有期徒
    刑之罪，或高等法院管轄第一審之案件，被告於本院準備程序進行中，就被訴事
    實為有罪之陳述，經本院合議庭評議結果認合於刑事訴訟法第二百七十三條之一
    第一項之規定，裁定進行簡式審判程序，合先敘明。
二、右揭事實業據被告乙○○於本院審理時坦承不諱，並據告訴人甲○○指訴在卷，
    復有國軍新竹醫院附民眾診療服務處九十二年三月六日九二一六二三號診斷證明
    書一件在卷可資佐證，本件事證明確，被告犯行堪以認定。
三、核被告乙○○所為，係犯刑法第二百七十七條第一項之傷害罪。爰審酌被告犯罪
    之動機、目的、被害人楊文騫所受傷害程度、被告犯罪後之態度及被害人於警訊
    時表明被告已向其當面表示歉意不願再予追究等語，被告於本院表示除賠償被害
    人之醫療費用外，另願以新台幣（下同）一萬元與告訴人和解，惟因告訴人堅持
    被告應賠償十萬元，而無法達成和解等一切情狀，量處如主文所示之刑，並諭知
    易科罰金折算標準。
據上論斷，應依刑事訴訟法第二百七十三條之一第一項、第二百九十九條第一項前段
，刑法第二百七十七條第一項、第四十一條第一項，罰金罰鍰提高標準條例第一條前
段、第二條，判決如主文。
本案經檢察官邱忠義到庭執行職務。
中      華      民      國    九十三年      四      月      六      日
                                    臺灣新竹地方法院刑事第二庭
                                        法  官    魏  瑞  紅
右正本證明與原本無異。
如不服本判決，應於判決送達後十日內向本院提出上訴狀（應抄附繕本）。告訴人或
被害人如對於本判決不服者，應具備理由請求檢察官上訴，其上訴期間之計算係以檢
察官收受判決正本之日期為準。
                                        書記官    陳  凰  榆
中      華      民      國    九十三    年      四      月      六      日
附錄本案論罪科刑法條
刑法第二百七十七條第一項：
傷害人之身體或健康者，處三年以下有期徒刑、拘役或一千元以下罰金。
